臺灣彰化地方法院民事裁定
110年度司繼字第586號
聲  請  人  吳榮昌律師

上列聲請人聲請酌定遺產管理人報酬事件，本院裁定如下：
    主  文
聲請人擔任被繼承人蘇玟嘉遺產管理人之報酬酌定為新台幣伍萬
元。
程序費用新臺幣壹仟元由被繼承人蘇玟嘉之遺產負擔。
    理  由
一、本件聲請意旨略以：聲請人前經本院109年度司繼字第529號
    裁定選任為被繼承人蘇玟嘉（身分證統一編號：Z000000000
    號）之遺產管理人。被繼承人所遺彰化縣○○市○○段000地號
    、272建號、852建號業經本院109年度司執字第44050號拍定
    ，為向民事執行處聲明參與分配，為此聲請裁定遺產管理人
    報酬核定為新台幣（下同）50,000元等語。
二、按遺產管理人得請求報酬，其數額由法院按其與被繼承人之
    關係、管理事務之繁簡及其他情形，就遺產酌定之，必要時
    ，得命聲請人先為墊付，民法第1183條定有明文。次按聲請
    法院處理關於酌定遺產管理人報酬事件所定應經親屬會議處
    理之事件，專屬被繼承人住所地法院管轄；法院就前條第5
    項所定事件所為裁定時，得調查遺產管理人所為遺產管理事
    務之繁簡及被繼承人之財產收益狀況，家事事件法第181條
    第5項、第182條亦有明定。
三、經查：
　㈠聲請人前經本院109年度司繼字第529號裁定選任為被繼承人
    蘇玟嘉之遺產管理人，又本件未經親屬會議酌定遺產管理人
    報酬，聲請人管理遺產之職務雖尚未完全終結，惟債務人所
    遺坐落彰化縣彰化市福山段之不動產業經本院109年度司執
    字第44050號拍定，聲請人之遺產管理人報酬有即時於強制
    執行程序中聲明參與分配之必要，是聲請人聲請酌定報酬，
    非無理由，應予准許。㈡
 ㈡聲請人主張就任遺產管理人後，進行之遺產管理工作包括向主
   管機關查詢被繼承人遺產及欠稅等資料、編制遺產清冊、聲
   請公示催告、申報遺產稅、對支付命令提起異議（臺灣臺中
   地方法院110年度中簡字第829號）、參與強制執行程序等事
   宜，並提出本院109年度司繼字第529號民事裁定及確定證明
   書、綜合所得稅各頪所得資料清單、遺產稅財產參考清單、
   遺產稅死亡前二年內有償移轉不動產明細表、納稅義務人遺
   章欠稅查復表、遺產稅信託課稅資料參考清單、遺產清冊、
   遺產稅申報書、臺灣臺中地方法院臺中簡易庭通知書、支付
   命令異議狀、本院民事執行處函（以上皆影本）等件為證，
   堪信屬實。審酌被繼承人遺產之多寡、聲請人處理遺產事務
   所需時間之久暫、耗費人力之程度、債權人受償權利之保障
   等情狀，認聲請人請求酌定報酬為50,000元應為適當，依上
   開規定，裁定如主文所示。另聲請人就任遺產管理人後，除
   遺產管理報酬依前揭法條規定應由法院酌定外，聲請人已支
   出之公示催告聲請費用1,000元、本件聲請費用1,000元，聲
   請人可檢具相關單據及裁定，由遺產中支出，或於執行程序
   中列為執行必要費用而優先受償，附此敘明。
四、依家事事件法第181條第11項，裁定如主文。
五、如對本裁定抗告，須於裁定送達後10日之不變期間內，向本
    院提出抗告狀，並繳納抗告費新臺幣1,000元。
中　　華　　民　　國　　110 　年　　4 　　月　　28　　日
                  家事法庭      司法事務官　曾怡華